臺灣高等法院民事裁定　　　　　　　　　 100年度抗字第44號
抗　告　人　張勝煌
上列抗告人因與相對人嘉義縣義竹鄉農會間聲明異議事件，對於
中華民國99年11月12日臺灣板橋地方法院99年度執事聲字第343
號裁定提起抗告，本院裁定如下：
    主      文
抗告駁回。
抗告程序費用由抗告人負擔。
    理      由
一本件抗告人之父張來吉向相對人借款，張來吉於民國88年3月4
  日死亡，由抗告人及債務人張德瑞等6 人繼承上開債務，嗣相
  對人執臺灣嘉義地方法院94年度執字第47號債權憑證，聲請原
  法院民事執行處對抗告人及債務人張德瑞等6 人為強制執行（
  案列99年度司執字第58643 號），抗告人乃聲明異議，並主張
  ：伊係於74年11月15日出生，在伊父張來吉死亡時年僅14歲，
  依修正後民法第1153條規定，僅以因繼承所得遺產為限，對伊
  父張來吉之債務負責，詎相對人未就伊繼承張來吉之遺產為執
  行，竟就伊對第三人之薪資債權聲請強制執行，爰依法聲明異
  議並請求駁回抗告人強制執行之聲請等語，原法院司法事務官
  裁定駁回上開聲明異議及聲請，抗告人對上開裁定聲明異議，
  亦經原法院裁定駁回，抗告人不服，乃抗告前來。
二按繼承人對於被繼承人之債務，以因繼承所得遺產為限，負連
  帶責任；繼承在民法繼承編中華民國96年12月14日修正施行前
  開始，繼承人於繼承開始時為無行為能力人或限制行為能力人
  ，未能於修正施行前之法定期間為限定或拋棄繼承，由其繼續
  履行繼承債務顯失公平者，於修正施行後，以所得遺產為限，
  負清償責任，98年6月10日修正公布之民法第1153條第2項、民
  法繼承編施行法第1條之1 第2項分別定有明文。又當事人或利
  害關係人，對於執行法院強制執行之命令，或對於執行法官、
  書記官、執達員實施強制執行之方法，強制執行時應遵守之程
  序，或其他侵害利益之情事，得於執行程序終結以前為聲請或
  聲明異議，但強制執行不因而停止，強制執行法第12條第1 項
  亦有明定。而強制執行法第12條第1 項規定之聲明異議，係對
  於違法執行程序所為之救濟，如有關於實體上權利義務關係之
  爭執，因執行法院並無逕行審判之權限，在強制執行程序中，
  如涉及私權之爭執，應由當事人另循民事訴訟程序謀求救濟，
  非強制執行法第12條第1項聲明異議所得救濟（最高法院49年
  台抗字第72號判例意旨參照）。
三查抗告人對於原法院民事執行處99年度司執字第58643 號強制
  執行事件聲明異議，無非主張：伊在伊父張來吉死亡時年僅14
  歲，依98年6 月10日修正公布之民法第1153條、民法繼承編施
  行法第1條之1 第2項規定，僅以因繼承所得遺產為限，對伊父
  張來吉之債務負責，相對人僅得就伊繼承張來吉之遺產聲請強
  制執行，而不得執行伊對於第三人之薪資債權云云，惟抗告人
  上開所指，即使屬實，亦屬關於實體上權利義務事項之爭執，
  原法院民事執行處對於是否由抗告人繼續履行張來吉之繼承債
  務是否顯失公平之事實，並無實體審認之權限，自應由抗告人
  另依民事訴訟程序謀求救濟，揆諸前開說明，非強制執行法第
  12條第1項之聲明異議所得救濟。
四綜上所述，抗告人聲明異議，為無理由，原法院裁定駁回抗告
  人之異議，並無不合。抗告意旨仍執陳詞指摘原裁定不當，求
  予廢棄，為無理由，應予駁回。
五據上論結，本件抗告為無理由。依強制執行法第30條之1 、民
  事訴訟法第495條之1第1項、第449條、第95條、第78條，裁定
  如主文。
中    華    民    國   100    年    2     月    9     日
                    民事第十二庭
                        審判長法  官  吳謀焰
                              法  官  李瑜娟
                              法  官  李昆曄
正本係照原本作成。
本裁定除以適用法規顯有錯誤為理由外，不得再抗告。如提起再
抗告，應於收受後10日內委任律師為代理人向本院提出再抗告狀
。並繳納再抗告費新台幣１千元。
中    華    民    國   100    年    2     月    9     日
                              書記官  莊昭樹